臺灣高等法院臺中分院刑事裁定
110年度聲再字第232號
再審聲請人  
即受判決人  蔡月琴
代  理  人  羅宗賢律師
上列聲請人即受判決人因違反證券交易法等案件，對於本院108
年度重金上更一字第4、5號中華民國109年11月26日第二審確定
判決（第三審案號：最高法院110年度台上字第2437號，第一審
案號：臺灣臺中地方法院102年度金重訴字第1214號，起訴案號
：臺灣臺中地方檢察署101年度偵字第5540、15869、26556號、1
02年度偵字第9173、9193、9194號），聲請再審及停止刑罰之執
行，本院裁定如下：
    主    文
再審及停止刑罰執行之聲請均駁回。
    理    由
一、聲請意旨引用刑事聲請再審狀之記載(如附件)。
二、按刑事訴訟法第420條第1項第6款規定：有罪判決確定後，
    因發現新事實或新證據，單獨或與先前之證據綜合判斷，足
    認受有罪判決之人應受無罪、免訴、免刑或輕於原判決所認
    罪名之判決者，為受判決人之利益，得聲請再審。同條第3
    項規定：「第1項第6款之新事實或新證據，指判決確定前已
    存在或成立而未及調查斟酌，及判決確定後始存在或成立之
    事實、證據。」準此，依此原因聲請再審者，應提出具體之
    新事實或新證據，由法院單獨或綜合案內其他有利與不利之
    全部卷證，予以判斷，而非徒就卷內業已存在之資料，對於
    法院取捨證據之職權行使加以指摘。是以此新事實及新證據
    之定義，其中新規性要件，採取以該證據是否具有「未判斷
    資料性」而定，與證據之確實性，重在證據之證明力，應分
    別以觀。如提出主張之新事實或新證據，單獨或與先前之證
    據綜合判斷，倘無法產生合理懷疑，不足以動搖原確定判決
    所認定之事實者，即無准予再審之餘地(最高法院110年度台
    抗字第1068號裁定要旨)。
三、聲請人即受判決人蔡月琴(下稱聲請人或蔡月琴)係依刑事訴
    訟法第420條第1項第6款、第3項規定，對於本院108年度重
    金上更一字第4、5號民國109年11月26日第二審確定判決(下
    稱原確定判決)聲請再審及停止刑罰之執行，主張有判決確
    定前已存在或成立之新證據未及調查斟酌，顯然影響判決結
    果云云。經查：
  ㈠原確定判決係認定中華聯合集團在臺南市○○路0段000號11樓
    之1設立臺南辦事處，由王欽裕擔任處長，且Yes5TV網路電
    視平臺加盟商稱王欽裕為董事、其配偶蔡月琴為處長娘或董
    事娘，王欽裕、蔡月琴則分工處理臺南辦事處事務，蔡月琴
    明知有價證券之募集及發行或公開招募，非向主管機關即行
    政院金融監督管理委員會申報生效後，不得為之，竟與王欽
    裕、陳清金、陳金龍、杜秋麗、林正治、詹進財、呂添喜、
    呂洪淑貞、杜成彰基於違反證券交易法第22條第1項及第3項
    關於非向證券主管機關申報生效不得公開招募(集)有價證券
    之規定，而公開招募(集)有價證券之犯意聯絡，向不特定人
    公開招募中華聯合集團旗下之中華聯網寬頻公司股票、美商
    中華聯網公司股權憑證、寮國生質能源集團公司3年期項目
    憑證等有價證券之犯行，因而就蔡月琴部分依集合犯關係論
    以共同犯證券交易法第174條第2項第3款之非法募集有價證
    券罪，判處有期徒刑2年2月，此有原確定判決書在卷可稽。
　㈡本件聲請再審意旨雖指稱：原確定判決所憑證據資料為蔡月
    琴有罪之判決，全未論及蔡月琴涉有違反證券交易法第22條
    第1、3項之行為，其判決理由係認「王欽裕為臺南辦事處處
    長，且Yes5TV加盟商稱其為董事、其配偶蔡月琴為處長娘或
    董事娘，王欽裕、蔡月琴則分工處理臺南辦事處事務」，而
    蔡月琴亦主張伊與王欽裕為夫妻，伊僅是依王欽裕囑咐幫忙
    處理Yes5TV加盟業務，而僅止於違反公平交易法第35條第2
    項規定，此部分業經法院判處有期徒刑8月確定，蔡月琴並
    無共同從事違反證券交易法第22條第1、3項之行為云云。然
    查：原確定判決認定蔡月琴有前開違反證券交易法之犯行，
    已於其判決書理由欄「參、認定犯罪事實所憑之證據及理由
    」中詳載相關證據資料及認定蔡月琴與其他共犯有罪之理由
    （原確定判決書第28至84頁），聲請再審意旨謂原確定判決
    所憑證據資料「全未論及」蔡月琴涉有違反證券交易法第22
    條第1、3項之行為一情，顯屬無稽。以下列舉原確定判決理
    由中明顯有提及蔡月琴與其他共犯共同違反證券交易法部分
    （見原確定判決書第35至38、40至41、47至48、65至67頁；
    本件刑事聲請再審狀所附原確定判決影本缺漏其中第35至36
    頁，經本院另行影印附於再審卷第495至496頁）：
　　《三、認定出售中華聯網寬頻公司股票及募集美商中華聯
　　      網公司股權憑證、寮國生質能源項目憑證部分：
        ㈠出售陳清金、陳金龍、杜秋麗所持有中華聯網寬頻公
          司股票部分：
        ⒈轉換部分：
　　　    中華聯網寬頻公司於94年間，為發展無線基地臺中繼
          站電信業務，以每1單位35萬元至55萬元不等之對價
          ，招攬不特定人加入成為無線基地臺中繼站之投資者
          。嗣於95年間，再以每股35元之轉換條件，將投資者
          原繳納之價金轉換為陳清金、被告陳金龍所持有之中
          華聯網寬頻公司股票等情，經被告陳金龍、林正治、
          詹進財、蔡月琴、呂添喜於調查員詢問、偵訊、原審
          準備程序及審理時，分別供述綦詳，並經證人朱○○、
          徐○○、黃○○、蔡○○、陳○○、梁○○、吳○○於偵訊、原審
          審理時，分別證述明確。復有陳金龍轉讓與劉育惠之
          中華聯網寬頻公司股票4紙在卷可佐。
　　    ⒉直接購買部分：
　　　    被告陳金龍等9人自95年間起，以每股35元至85元不
          等之價格，以每10張即1萬股為單位，出售陳清金、
          被告陳金龍、杜秋麗持有之中華聯網寬頻公司股票，
          投資款項或由投資人匯款至中華聯網寬頻華銀帳戶，
          或由投資人自行或由招攬之顧問交付現金至集團總部
          ，再由招攬之顧問代為向公司辦理股票過戶手續，並
          將股票持交投資人乙節，經被告陳金龍、王欽裕、蔡
          月琴、詹進財、呂添喜、呂洪淑貞於調查員詢問、偵
          訊、原審準備程序及審理時，分別供述綦詳，並經證
          人蔡○○、陳○○、梁○○、王○○、李○○○於原審審理時，
          分別證述明確。
　　  　⒊被告王欽裕處扣案物編號23-伍：「新股票預約名單
　　　　　」之基本資料欄載有「李○○○」、「劉益富」、「劉
          春貴」、「黎玉雲」、「劉育惠」、「劉文車」、「
          劉顏淑紛」、「陳田芹」、「吳○○」，其下方則載有
          「執行長吳易渝」。又吳易渝於95、96年間，擔任中
          華聯合集團臺南辦事處執行長，其後，改任中華聯網
          寬頻公司臺南辦事處之加盟商、顧問，此經被告蔡月
          琴(見他字第359號卷三第162頁、第163頁)、王欽裕(
          見他字第359號卷三第229頁、第234頁)於調查員詢問
          、偵訊時，分別供承明確，足見中華聯合集團臺南辦
          事處確有進行出售中華聯網寬頻公司股票之行為。
　　  　㈡募集美商中華聯網公司股權憑證部分：
        ⒈被告陳金龍於97年6月3日，在英屬維京群島獨資設立
          「Chunghwa Network (U.S.A.) Co., Ltd.」(註冊證
          號0000000號)，後變更為「Chunghwa Network Co., 
          Ltd.」(註冊證號0000000)一情，業據被告陳金龍供
          承在卷。
        ⒉被告陳金龍等9人自97年起，以每股1美元至2美元不
　　　　　等之價格，每1萬股為單位，募集美商中華聯網公司
          股權，由投資人匯款至指定之T&G境外公司帳戶，被
          告陳金龍則指示不詳人員印製股權憑證，由招攬之顧
          問將股權憑證交付與投資人乙情，經被告陳金龍、王
          欽裕、蔡月琴、詹進財、呂添喜、呂洪淑貞於調查員
          詢問、偵訊、原審準備程序及審理時，分別供述綦詳
          ，並經證人蔡○○、陳○○、梁○○、王○○、李○○○、張○○
          於原審審理時，分別證述明確，復有華南商業銀行股
          份有限公司總行101年3月21日營清字第1010008096號
          函及隨函檢送之T&G Asia Development Co., Ltd.所
          申設之開戶資料、交易明細1份、華南商業銀行股份
          有限公司總行102年1月24日營清字第1020002453號函
          及隨函檢附之T&G Asia Development Co., Ltd.帳戶
          之對帳單、交易清冊、聯行自行客戶間外存轉撥申請
          書、匯出匯款申請書、水單、匯出匯款查詢1份在卷
          可佐。
　      ㈢募集寮國生質能源憑證部分：
        ⒈寮國生質能源項目憑證係由寮國生質能源集團公司所
          核，用以證明寮國生質能源集團公司與投資人所簽署
          「三年期項目合約書」之證明文件，此有三年期項目
          合約書、寮國生質能源項目憑證、華南商業銀行匯出
          匯款申請書各1份在卷可佐。
        ⒉被告陳金龍等9人自98年起，以2單位為1份，每份美元
          2萬元之價格，募集「寮國生質能源集團公司三年期
          項目憑證」，募集初期，每單位另贈送BVI中華聯網
          公司股權憑證750股，由投資人匯款至指定之T&G境外
          公司帳戶，此經被告陳金龍、王欽裕、蔡月琴、詹進
          財、呂添喜、呂洪淑貞於調查員詢問、偵訊、原審準
          備程序及審理時，分別供述綦詳，並經證人梁○○、蔡
          ○○即蔡張○○之女於原審審理時，分別證述明確，復有
          華南商業銀行股份有限公司總行101年3 月21日營清
          字第1010008096號函及隨函檢送之T&G Asia Develop
          ment Co., Ltd.所申設之開戶資料、交易明細1份、
          華南商業銀行股份有限公司總行102年1月
　　　　　24日營清字第1020002453號函及隨函檢附之T&G Asia
           Development Co., Ltd.帳戶之對帳單、交易清冊、
          聯行自行客戶間外存轉撥申請書、匯出匯款申請書、
          水單、匯出匯款查詢1份在卷可稽。。
　    六、被告陳金龍等9人均違反證券交易法第22條第1項、第
          3項申報許可規定部分：
        ㈡中華聯網寬頻公司並未向金管會申報辦理股票公開發
          行及以公開招募方式販售該公司股票，此有金管會證
          券期貨局101年3月21日證期(發)字第1010009679號函
          1紙(見調查處卷一第241頁)在卷可稽；BVI中華聯網
          公司股權憑證或稱美商中華聯網股權憑證、寮國生質
          能源項目憑證，均未向金管會申報生效得在本國境內
          募集與發行，亦非屬金管會核准於本國境內募集與銷
          售之境外基金，此有金管會證券期貨局101年3月8日
          證期(發)字第1010006310號函1紙在卷可稽，被告等
          均係組織內之重要幹部，對此自不能諉為不知。
        ㈢其等以說明會、各類會議之方式，向不特定人公開招
          募，有下列證據可憑：
        ⒈利用說明會、各類會議等場合：
　　　  ③證人王○○於原審審理時證稱：「(問：【指臺南辦事處
          活動】是否會提到中華聯網寬頻公司的股票，或美商
          中華聯網股權憑證或是寮國生質能源契作的投資，有
          講過嗎？)有」、「(問：是這3個都有講過？)對」、
          「(問：你在臺南的時候，你聽到的是由誰在講這幾
          家未上市公司的股票或股權憑證的事項？)有幾位他
          們比較顧問團的名字，大部分都忘掉了，我剛才講的
          王欽裕，還有一個曾…，因為他們在講，我只是聽內
          容，名字我不是很清楚」、「(問：你之前偵查中提
          到是王欽裕跟潘月吉【音譯】，還有詹進財、黃信瑞
          【音譯】這幾位？)對」、「(問：我是說王欽裕在說
          明會的場合裡面有沒有這樣講過？)有」、「(問：有
          講說可以來買公司的股票？)對」、「(問：說明會的
          公開場合也有講？)對」、「(問：蔡月琴有沒有講過
          ？)他們都有」、「(問：也在公開場合有講過？)對
          」、「(問：詹進財呢？)都有講過」等語（見原審卷
          四第29頁、第30頁、第40頁、第41頁)。》
　㈢本件聲請再審狀雖提出黃○○、王欽裕、黃○○、劉張○○、吳葉○
    ○於本院更一審證詞筆錄影本(再證1至3)、本院107年度金上
    字第5號民事判決影本(再證4)、蔡○○、黃○○、劉張○○、吳葉
    ○○股權憑證影本(再證5)、寮國生質能源憑證影本(再證6)、
    最高法院108年度台上字第4055號刑事判決影本(再證7)、臺
    灣臺南地方檢察署108年度偵字第2939號不起訴處分書影本(
    再證8)，主張原確定判決或有論及蔡月琴涉有違反證券交易
    法第22條第1、3項之行為，亦因未及調查審酌上開已存在或
    成立之證據資料，而上開證據資料經單獨或與先前之證據綜
    合判斷，足認蔡月琴應受無罪或輕於原確定判決所認罪名之
    判決云云。然查：
　⒈刑事判決係國家針對各犯罪行為人判處刑罰之決定，法院本
    於調查證據所得之心證獨立審判，所為事實之認定，本不受
    民事判決之拘束(最高法院107年度台抗字第775號刑事裁定
    要旨)。故聲請人提出本院107年度金上字第5號民事判決影
    本(下稱另案民事判決)作為聲請再審之「新證據」，主張依
    該另案民事判決，足認聲請人本案應受無罪之判決云云，即
    非有據。況且①另案民事判決理由係認為：「被上訴人(按即
    蔡○○)確有從事招攬他人投資中華聯網寬頻公司股票及美商
    中華聯網公司股權憑證，並因而獲有獎金，被上訴人應屬該
    集團之成員，對於該集團之營運情形應有相當之瞭解」(見
    另案民事判決理由參、一、㈡結尾)、「被上訴人確係中華聯
    網寬頻公司之加盟商，並以加盟商身份享有該公司員工福利
    ，而以其加盟權抵繳股款換發原為杜秋麗所持有之中華聯網
    寬頻公司股票10張。是以，中華聯網寬頻公司既係通知其特
    定之加盟商以其加盟權抵繳股款換發該公司老股，況被上訴
    人復為該公司集團之成員，揆諸前揭說明，自難認為係對於
    不特定之社會大眾所為之公開招募行為，即難認上訴人(按
    即王欽裕、蔡月琴、陳金龍)就此部分有何違反證交法第22
    條第3項規定之情事」(見另案民事判決理由參、一、㈢結尾)
    ，亦即另案民事判決係認定蔡月琴等人「對蔡○○」並無違反
    證交法第22條第3項規定之情事；②本案原確定判決理由係認
    為：「被告林正治等7人(按即包括蔡月琴在內)，固然針對
    投資人蔡○○部分，爭執其非被害人，甚至許多投資人均係蔡
    ○○所招募等語。而就此節，證人黃○○於本院審理中證稱：當
    時蔡○○係擔任中華聯合新化代辦處處長，拿金門日報之報導
    對伊稱中華聯合寬頻前景可期，拉伊先簽四份加盟商合約書
    ，總計220萬元，嗣再轉換為中華聯網寬頻股票，依通知書
    是拿合約換股票。之後伊又另外投資255萬在中華聯網寬頻
    股票，也是覺得前景可期。後來伊又投資240萬元買了12萬
    股的股權憑證，說是買海外四大投資。依其所知，王○○也是
    蔡○○邀請的等語(見本院卷三第415頁至第439頁)；證人吳葉
    ○○證稱：97年6月27日以蔡○○名義購買美商中華聯網股權憑
    證40萬元，大約1萬3千美元，當時約定3年後由蔡○○轉給伊
    或伊指定之人，後來伊確實於一段時間之後，才拿到美商中
    華聯網之股權憑證等語(見本院卷三第467頁至第482頁)；證
    人劉張○○證稱：伊係劉金河配偶，當初劉金和有透過蔡○○以
    200萬元購買中華聯網寬頻之股票，後來總計投資金額達700
    萬元等語(見本院卷三第440頁至第459頁)，非無所據。惟依
    本院認定，除被告陳金龍、杜秋麗外之被告林正治等7人，
    亦係受被告陳金龍、杜秋麗之說詞所惑，加入組織並向外招
    募，蔡○○之情況顯然相類，則就此而言，其等主張並未詐偽
    蔡○○，當有理由，本院並未認定被告林正治等7人涉犯證券
    詐偽罪(詳後述)，則被告林正治等7人此部分答辯，應屬可
    採」(見原確定判決理由參、九)，亦即本案原確定判決係認
    定蔡月琴等人「對蔡○○」並無詐偽之情事。可見上述①②兩者
    同係針對蔡○○有無被害部分而為立論，並不包括其他投資人
    部分在內，自不得以另案民事判決理由，作為蔡月琴對其他
    投資人並無非法募集有價證券犯行之「新證據」而開啟再審
    。又證人黃○○、劉張○○、吳葉○○於本院更一審之證詞，業經
    原確定判決斟酌審認如上，並無聲請人所指摘漏未審酌黃○○
    、劉張○○、吳葉○○證詞之情形。況證據之調查，本屬法院之
    職權，法院就調查證據之結果，本於自由心證原則，有斟酌
    取捨之權，且就案件中眾多之證據或證言，採納其中一部分
    ，原即含有摒棄與其相異部分、證據力不足部分或與待證事
    實無關部分之意，此乃證據取捨之當然結果，自無庸於判決
    理由內一一說明，故原確定判決未說明黃○○、劉張○○、吳葉
    ○○證詞中某部分何以不足為有利聲請人認定之理由，當無漏
    未審酌可言，亦非得據以聲請再審之「新證據」。
　⒉另證人黃○○於本院更一審之證詞內容，係證稱其於93年間介
    紹蔡○○加入中華聯合集團，其在集團中擔任新市代辦處處長
    ，蔡○○擔任新化代辦處處長，其與蔡○○各自投資及蔡○○招攬
    他人投資之情形，以及其曾與蔡○○、王○○一同前往臺南辦事
    處之情形。上開證詞內容關於黃○○與蔡○○各自投資之情形、
    蔡○○招攬他人投資之情形，均無從證明蔡月琴有無對其他投
    資人為非法募集有價證券之犯行；至於黃○○與蔡○○、王○○一
    同前往臺南辦事處之情形，依黃○○於本院更一審證稱，王○○
    之所以會去臺南辦事處，是「因為他投資以後去瞭解」，可
    見該次前往臺南辦事處，係王○○「投資後」才發生之事實，
    此與王○○於第一審審理時證稱：「(問：【指臺南辦事處活
    動】是否會提到中華聯網寬頻公司的股票，或美商中華聯網
    股權憑證或是寮國生質能源契作的投資，有講過嗎？)有」
    、「(問：是這3個都有講過？)對」、「(問：你在臺南的時
    候，你聽到的是由誰在講這幾家未上市公司的股票或股權憑
    證的事項？)有幾位他們比較顧問團的名字，大部分都忘掉
    了，我剛才講的王欽裕，還有一個曾…，因為他們在講，我
    只是聽內容，名字我不是很清楚」、「(問：你之前偵查中
    提到是王欽裕跟潘月吉【音譯】，還有詹進財、黃信瑞【音
    譯】這幾位？)對」、「(問：我是說王欽裕在說明會的場合
    裡面有沒有這樣講過？)有」、「(問：有講說可以來買公司
    的股票？)對」、「(問：說明會的公開場合也有講？)對」
    、「(問：蔡月琴有沒有講過？)他們都有」、「(問：也在
    公開場合有講過？)對」、「(問：詹進財呢？)都有講過」
    等語，係在指述其「投資前」參加臺南辦事處舉辦之說明會
    之情形，兩者顯屬不同之時間點，故聲請意旨以黃○○於本院
    更一審所述與王○○前往臺南辦事處之情形，主張王○○之證詞
    應不可信云云，即無可採。又證人王欽裕雖於本院更一審證
    稱：蔡月琴在臺南辦事處只有幫我整理關於機上盒用戶的資
    料而已云云；然王欽裕為蔡月琴之配偶，且為本案共同被告
    ，其所述上情顯與原確定判決認定蔡月琴有罪之各項積極證
    據相違，應係為迴護蔡月琴而故為不實或避重就輕之證述，
    自不足以動搖原確定判決所認定蔡月琴有罪之事實。
　⒊證券交易法第22條第1項及第3項分別規定「有價證券之募集
    及發行，除政府債券或經主管機關核定之其他有價證券外，
    非向主管機關申報生效後，不得為之」、「出售所持有第6
    條第1項規定之有價證券或其價款繳納憑證、表明其權利之
    證書或新股認購權利證書、新股權利證書，而公開招募者，
    準用第1項規定」；又行為人違反上開規定者，處5年以下有
    期徒刑，得科或併科1千5百萬元以下罰金，同法第174條第2
    項第 3款亦規定甚明。考諸證券交易法之立法目的，在於保
    護證券市場健全發展、維護金融交易秩序暨投資大眾財產等
    社會與個人之重層性法益。依上揭規定及說明，行為人未經
    向證券主管機關申報生效，即為有價證券之募集、發行或公
    開招募者，罪即成立，其行為方式本不僅限於親身接觸投資
    大眾之方式，亦不以募集、發行、公開招募3種行為態樣兼
    而有之為必要。又以自己犯罪之意思，在與他人直接或間接
    聯絡之合同意思範圍內，彼此間由於共同意思實現犯罪之認
    知，各自分擔犯罪行為之一部，相互利用他人之行為以達彼
    此共同犯罪目的者，則自己與該他人皆應對於發生之全部結
    果共同負責，初不問犯罪動機起於何人，亦不必每一階段犯
    行均經參與，均屬共同正犯。原確定判決已認定並說明蔡月
    琴與王欽裕、陳清金、陳金龍、杜秋麗、林正治、詹進財、
    呂添喜、呂洪淑貞、杜成彰基於違反證券交易法關於非向證
    券主管機關申報生效不得公開招募(集)有價證券規定，而公
    開招募(集)有價證券之直接或間接犯意聯絡，分別向不特定
    人公開招募中華聯合集團旗下公司股票及股權憑證，而分擔
    本件非法募集有價證券犯行之實行，均為共同正犯，且就本
    件確係向不特定人公開招募部分，更已於理由參、六、㈢中
    詳為論述，進而認定：原確定判決附件二至四所示中華聯網
    寬頻公司股票、美商中華聯網公司股權憑證、寮國生質能源
    項目憑證之投資人名冊，不僅人數眾多，且除Yes5TV加盟商
    外，尚包括以召開說明會等相關會議方式，招募而來之加盟
    商親友及不特定人，於說明會後進而投資，或透過加盟商私
    下接觸，經其等隨機勸誘進而投資。換言之，部分投資人係
    透過既有之投資人往下拓展招募而來，有些則是經林正治、
    杜成彰及王欽裕等顧問以召開說明會等相關會議方式，向與
    會人員宣稱公司經營理念、願景及投資收益等，該等投資人
    自屬不特定人至明。故陳金龍等人出售陳清金、陳金龍、杜
    秋麗所持有中華聯網寬頻公司股票、募集BVI中華聯網公司
    股權憑證、寮國生質能源項目憑證，均係以公開招募方式，
    對不特定人為之(見原確定判決理由參、六、㈣)。本件聲請
    再審意旨以未見有何「不特定人」係經由蔡月琴所招攬(實
    則王○○已證述蔡月琴有在臺南辦事處舉辦之說明會上公開鼓
    吹投資人購買上開有價證券)，且蔡月琴並非原確定判決附
    件所示中華聯網寬頻公司股票、美商中華聯網公司股權憑證
    、寮國生質能源等有價證券之「發行人」(實則非法募集有
    價證券罪之行為主體不以擔任有價證券之發行人為必要)，
    而主張蔡月琴毋庸就本件非法募集有價證券犯行負共同正犯
    之責云云，顯不可採，自非聲請再審之正當理由。
　⒋聲請人雖提出蔡○○、黃○○、劉張○○、吳葉○○股權憑證影本、
    寮國生質能源憑證影本，主張該等憑證既均已印製完成而轉
    讓交付，即非屬發行前對不特定人公開招募有價證券之行為
    云云。惟觀證券交易法第22條第1項規定：「有價證券之募
    集及發行，除政府債券或經主管機關核定之其他有價證券外
    ，非向主管機關申報生效後，不得為之。」第3項規定：「
    出售所持有第6條第1項規定之有價證券或其價款繳納憑證、
    表明其權利之證書或新股認購權利證書、新股權利證書，而
    公開招募者，準用第1項規定。」可見縱使已印製股權憑證
    ，仍得構成證券交易法第174條第2項第3款之違反同法第22
    條第3項規定而非法募集有價證券罪。故聲請人所提該等股
    權憑證影本，即非屬得以動搖原有罪確定判決之「新證據」
    。又聲請人所提最高法院108年度台上字第4055號刑事判決
    影本之他案法律見解、臺灣臺南地方檢察署108年度偵字第2
    939號不起訴處分書之他案認定理由，亦均非屬得以開啟本
    案再審程序之「新證據」，至為明顯。
四、聲請人其餘聲請再審之主張，仍係就原確定判決依法調查之
    結果，本於論理法則及經驗法則取捨證據後所認定之事實，
    並已經說明審酌之事項，徒憑己意再為爭執其內容，均非刑
    事訴訟法第420條第1項第6款規定之「新事實或新證據」。
五、綜上，聲請人聲請再審，核與刑事訴訟法第420條第1項第6
    款、第3項之再審事由有間，其聲請再審為無理由，應予駁
    回。本件再審聲請既經駁回，其停止刑罰執行之聲請即失所
    依附，應併予駁回。
六、據上論斷，應依刑事訴訟法第434條第1項，裁定如主文。
中　　華　　民　　國　　110 　年　　11　　月　　4 　　日
                  刑事第八庭  審判長法  官  林清鈞
                                    法  官  簡婉倫
                                    法  官  黃小琴
以上正本證明與原本無異。
如不服本裁定，應於收受送達後10日內向本院提出抗告書狀（須
附繕本）。因疫情而遲誤不變期間，得向法院聲請回復原狀。

                                    書記官  李宜珊

中　　華　　民　　國　　110 　年　　11　　月　　4 　　日